臺灣高等法院刑事判決
111年度上訴字第2079號
上  訴  人  
即  被  告  曾國鐘


選任辯護人  王敘名律師(法扶律師，辯論終結後解除委任)  
            林契名律師(法扶律師)  
上列上訴人即被告因違反毒品危害防制條例等案件，不服臺灣桃
園地方法院110年度訴字第655號，中華民國111年2月25日第一審
判決（起訴案號：臺灣桃園地方檢察署109年度偵字第24174、26
984號），提起上訴，本院判決如下：
    主      文
原判決關於曾國鐘販賣第一級毒品未遂刑之部分撤銷（不含沒收
）。
曾國鐘犯販賣第一級毒品未遂罪，累犯，處有期徒刑肆年。
    事實及理由
壹、程序部分
一、審理範圍
　㈠按刑事訴訟法第348條於民國110年6月16日修正公布、同月18
    日施行。在該次修正施行前已繫屬於第一審或第二審法院之
    案件，在修正施行後始因上訴而繫屬於第二審或第三審法院
    者，應適用修正後規定以定其上訴範圍（最高法院110年度
    台上大字第5375號裁定意旨可資參照）。本案係於上開規定
    施行後之111年6月9日始繫屬於本院，此有臺灣桃園地方法
    院111年6月9日桃院增刑錦110訴655字第1110014595號函所
    蓋本院收文戳章在卷可稽（見本院卷第3頁），參酌首揭所
    述，自應依修正後即現行刑事訴訟法第348條規定，先予敘
    明。
  ㈡上訴人即被告曾國鐘（下稱被告）經檢察官起訴涉犯修正前
    毒品危害防制條例第4條第1項之販賣第一級毒品（1罪）、
    同條第2項之販賣第二級毒品（1罪）、藥事法第83條第1項
    之轉讓禁藥罪（4罪），經原審審理後，認定被告所犯係修
    正前毒品危害防制條例第4條第6項、第1項之販賣第一級毒
    品未遂罪（1罪）、同條第2項之販賣第二級毒品罪（1罪）
    、藥事法第83條第1項之轉讓禁藥罪（4罪）。被告不服原判
    決提起上訴，檢察官並未上訴。嗣於本院準備程序中，當庭
    明示僅針對原判決關於販賣第一級毒品未遂之科刑部分上訴
    ，而不再爭執原判決就該部分有關犯罪事實、所犯法條、沒
    收之認定，即非在上訴範圍，並撤回其原先就原判決關於所
    犯修正前毒品危害防制條例第4條第2項之販賣第二級毒品（
    1罪）、藥事法第83條第1項之轉讓禁藥罪（4罪）部分之上
    訴（見本院卷第99頁、第105頁）。是本院就被告之審理範
    圍僅限於原判決認定犯販賣第一級毒品罪未遂之科刑部分。
貳、實體部分
一、被告就原判決認定所犯販賣第一級毒品未遂罪之犯罪事實、
    所犯法條及沒收部分，固均非本院審理範圍。惟本案既屬有
    罪判決，依法應記載事實，且科刑係以原判決所認定之犯罪
    事實及論罪等為據，故就被告經原判決認定犯販賣第一級毒
    品未遂罪之犯罪事實、所犯法條及沒收之記載，除犯罪事實
    誤將被告姓名載為「曾國鍾」，而應予更正外，除均引用第
    一審判決書所記載事實、證據及除科刑部分外之理由（詳如
    附件）。　
二、刑之加重減輕部分
  ㈠新舊法比較：
　　按行為後法律有變更者，適用行為時之法律；但行為後之法
    律有利於行為人者，適用最有利於行為人之法律，刑法第2
    條第1項定有明文。被告行為後，毒品危害防制條例第4條第
    1項及第17條第2項已於109年1月15日修正公布，並自同年7
    月15日生效施行。經查：
  ⒈關於毒品危害防制條例第4條第1項部分：修正前規定：「製
    造、運輸、販賣第一級毒品者，處死刑或無期徒刑；處無期
    徒刑者，得併科新臺幣2,000萬元以下罰金」，修正後規定
    ：「製造、運輸、販賣第一級毒品者，處死刑或無期徒刑；
    處無期徒刑者，得併科新臺幣3,000萬元以下罰金」，經比
    較新舊法結果，以修正前之規定較有利於被告，是依刑法第
    2 條第1 項前段規定，應適用被告行為時即修正前毒品危害
    防制條例第4 條第1項之規定論處。
　⒉關於毒品危害防制條例第17條第2項部分：修正前該項規定：
    「犯第4條至第8條之罪於偵查及審判中均自白者，減輕其刑
    」，修正後該項則規定：「犯第4條至第8條之罪於偵查及歷
    次審判中均自白者，減輕其刑」，經比較新舊法結果，修正
    後毒品危害防制條例第17條第2項規定犯販賣第一級毒品罪
    者，須於偵查及「歷次」審判中均自白，方得依該條規定減
    輕其刑，相較於修正前係規定除偵查中自白外，僅須於審判
    中曾經自白即可減刑，自以修正前之規定較有利於被告，是
    依刑法第2條第1項前段規定，應適用被告行為時即修正前毒
    品危害防制條例第17條第2項之規定。　 
  ㈡刑之加重減輕：
　⒈查被告前因施用毒品案件，經法院判決有罪並應執行有期徒
    刑1年2月確定，於109年1月28日執行完畢，有本院被告前案
    紀錄表可按，其於5年以內故意再犯本件有期徒刑以上之各
    罪，為累犯，經裁量被告上揭前科情形後，認被告再犯與毒
    品相關之罪，其有特別惡性且對刑罰反應力薄弱，參酌司法
    院大法官釋字第775號解釋意旨，除所犯販賣第一級毒品罪
    之法定本刑死刑、無期徒刑部分不得加重外，依刑法第47條
    第1項規定，加重其刑。
　⒉又被告所犯販賣第一級毒品部分，因已著手於販賣犯行之實
    行而不遂，為未遂犯，應依刑法第25條第2項規定，按既遂
    犯之刑減輕之。
  ⒊另毒品危害防制條例第17條第2項規定之立法理由，係為使刑
    事案件儘速確定，鼓勵被告認罪，並節省司法資源，苟行為
    人於偵查及審判中均對自己之犯罪事實全部或主要部分為肯
    定供述之意，即符自白減輕其刑要件。依上揭法條之規定，
    所謂「偵查中之自白」既未明定限縮專指檢察官偵查中為限
    。而依現行刑事訴訟體制，刑事訴訟程序中之「偵查」，乃
    偵查機關就人犯之發現、確保、犯罪事實之調查，證據之發
    現、蒐集及保全為內容，以決定有無犯罪嫌疑，應否提起公
    訴之偵查機關活動。偵查機關有主體偵查機關與輔助偵查機
    關之分，檢察官乃偵查主體，司法警察官或司法警察則係偵
    查之輔助機關，此觀刑事訴訟法第228條第1項、第231條之1
    規定，均以檢察官為主體，而第229條至第231條之司法警察
    官或司法警察，則分別規定為「協助檢察官」、「應受檢察
    官之指揮」、「應受檢察官之命令」，即足明瞭。是上開「
    偵查中自白」之範圍，適用上應兼指司法警察官或司法警察
    實施之輔助偵查程序在內。司法警察官或司法警察就具體案
    件開始進行調查，並對犯罪嫌疑人製作調查筆錄時，為犯罪
    嫌疑人之被告如就犯罪嫌疑事實予以自白，應認其警詢自白
    ，屬於偵查中自白之一環，而合於「偵查中自白」之要件。
    至於被告於偵查及審判中均自白後，嗣後又為否認犯罪之辯
    解，此仍屬被告在刑事訴訟上防禦權之合法行使，不能憑此
    否定其前此所為之自白，而排除上開條例第17條第2項規定
    之適用（最高法院99年度台上字第2423號判決參照）。故警
    詢中自白，依上開實務見解，仍屬偵查中自白；且自白後又
    再否認犯罪，不能憑此否定其前此所為之自白，而排除上開
    減刑條文之適用。又所謂「自白」，係指被告（或犯罪嫌疑
    人）承認自己全部或主要犯罪事實之謂。被告於原審雖否認
    販賣第一級毒品未遂之犯行，惟於本院已坦承不諱，且於警
    詢中經警詢問「詢據何明芳表示109年6月23日至顏金雄住處
    向你以新台幣3000元價格購買海洛因一小包，你作何解釋」
    時，答稱「有這事，詳細時間我忘了」等語（見109年度偵
    字第24174號卷一第41頁背面），顯然被告對於曾約定以3千
    元之代價販售第一級毒品海洛因予何明芳之主要犯罪事實於
    警詢中自白，嗣其再於本院審理時坦認此部分犯行，揆諸上
    開說明，被告應認得依毒品危害防制條例第17條第2項之規
    定，減輕其刑。
  ⒋再按刑之量定，為求個案裁判之妥當性，法律固賦予法院裁
    量權，但此項裁量權之行使，除應依刑法第57條規定，審酌
    行為人及其行為等一切情狀，為整體之評價，並應顧及比例
    原則與平等原則，使罪刑均衡，輕重得宜，以契合社會之法
    律感情。又刑法第59條規定犯罪之情狀可憫恕者，得酌量減
    輕其刑，其所謂「犯罪之情狀」，與同法第57條規定科刑時
    應審酌之一切情狀，並非有截然不同之領域，於裁判上酌減
    其刑時，應就犯罪一切情狀（包括第57條所列舉之10款事項
    ），予以全盤考量，審酌其犯罪有無可憫恕之事由（即有無
    特殊之原因與環境，在客觀上足以引起一般同情，以及宣告
    法定低度刑，是否猶嫌過重等等），以為判斷。本院審酌被
    告所為販賣第一級毒品罪之犯行，依修正前毒品危害防制條
    例第4條第1項之法定刑為「死刑或無期徒刑；處無期徒刑者
    ，得併科新臺幣2千萬元以下罰金」，縱依上揭規定減輕其
    刑，刑度仍非謂不重；且同為販賣第一級毒品之人，其原因
    動機不一，犯罪情節未必盡相同，或有大盤毒梟者，亦有中
    、小盤之分，其販賣行為所造成危害社會之程度自屬有異，
    於此情形，倘依其情狀處以適當之刑，即足以懲儆，並可達
    防衛社會之目的者，自非不可依客觀之犯行與主觀之惡性二
    者加以考量其情狀是否有可憫恕之處，適用刑法第59條之規
    定酌量減輕其刑，期使個案裁判之量刑能斟酌至當，符合比
    例原則。被告本案販賣第一級毒品之行為，無視國家對於杜
    絕毒品危害之禁令，其行為固屬不當，應予非難，然考量被
    告於本案欲販賣第一級毒品之販賣數量、價格均非甚鉅，且
    終未完成交易，未生實害，欲販賣之對象也僅有1人，被告
    係受顏金雄之託，向上游調取毒品販賣未果，足見其非囤貨
    後大量販賣之賣家，其藉此所能獲致之利益難與販賣毒品之
    大、中盤商相提並論，由其犯罪情節觀之，尚非重大惡極，
    相較於長期、大量販賣毒品之真正毒梟而言，被告本案販賣
    第一級毒品之行為，對社會秩序與國民健康之危害，顯然與
    法定刑不成比例，倘本案販賣第一級毒品犯行仍遽處以前開
    經減刑後之最低刑度，仍屬情輕法重，難謂符合罪刑相當性
    及比例原則，更無從與大毒梟之惡行有所區隔。是被告販賣
    第一級毒品未遂之犯罪情狀，相較於前開最低刑度之重刑，
    在客觀上足以引起一般人之同情，認科以最低刑度仍嫌過重
    ，爰依刑法第59條減輕其刑，並就前揭加重其刑部分，依法
    先加重後減輕並遞減之。
三、撤銷改判之理由　　
　㈠被告上訴意旨
　　本件被告著手販賣第一級毒品犯行之實行而不遂，為未遂犯
    ，應依法按既遂犯之刑減輕。被告一時失慮，觸犯刑罰，現
    已坦白認錯，按販賣數量、價格等節觀之，所為尚有可憫之
    處，顯有法重情輕之情，犯後態度良好，故懇請爰依刑法第
    59條規定減輕其刑等語。
  ㈡原審審理後，認被告就原判決事實欄一㈡（即原判決附表一編
    號3）所示行為，係犯修正前毒品危害防制條例第4條第6項
    、第1項之販賣第一級毒品未遂罪，並分別爰依刑法第47條
    第1項累犯規定加重其刑（死刑、無期徒刑部分依法不得加
    重）、依刑法第25條第2項未遂犯規定減輕其刑、再依刑法
    第59條規定酌減其刑，依法先加後減並遞減，而酌情科刑，
    固非無見。惟被告於原審雖否認此部分犯行，然於本院準備
    程序及審理時已能坦承不諱，復徵以被告於警詢亦有坦認確
    有販賣第一級毒品未遂情節，已如前述，而有修正前毒品危
    害防制條例第17條第2項之適用，據此被告之量刑基礎事實
    亦有相當變動。原審對上開事項均未及適用，被告上訴請求
    從輕量刑非無理由，自應由本院撤銷此部分，另為適法之判
    決。　　　
　㈢爰以行為人之責任為基礎，審酌被告有多次施用毒品之前科
    ，素行非佳，其明知毒品戕害人體身心健康甚鉅，竟仍欲以
    販賣毒品牟利，不僅擴大毒品之流通範圍，且對社會風氣及
    治安造成危害，惟幸屬未遂尚未發生實害，暨參酌其已知坦
    承犯行、表達悔意之犯後態度，兼衡自承高中畢業之智識程
    度、目前離婚、與母親及大哥同住之家庭狀況、暨甫因中風
    出院、身體狀況欠佳且無業之生活現狀等一切情狀，量處如
    主文欄第二項所示之刑。
據上論斷，應依刑事訴訟法第369條第1項前段、第364條、第299
條第1項前段、第373條，判決如主文。　　
本案經檢察官李韋誠提起公訴，被告上訴後，由檢察官蔡麗清到
庭執行職務。　 
中　　華　　民　　國　　111 　年　　11　　月　　30　　日
                  刑事第十六庭  審判長法　官  劉嶽承
                                      法　官  王耀興
                                      法　官  古瑞君
以上正本證明與原本無異。
如不服本判決，應於收受送達後20日內向本院提出上訴書狀，其
未敘述上訴之理由者並得於提起上訴後20日內向本院補提理由書
（均須按他造當事人之人數附繕本）「切勿逕送上級法院」。
                                      書記官  林君縈
中　　華　　民　　國　　111 　年　　11　　月　　30　　日
附錄：本案論罪科刑法條全文
修正前毒品危害防制條例第4 條
製造、運輸、販賣第一級毒品者，處死刑或無期徒刑；處無期徒
刑者，得併科新臺幣2千萬元以下罰金。
製造、運輸、販賣第二級毒品者，處無期徒刑或7年以上有期徒
刑，得併科新臺幣1千萬元以下罰金。
製造、運輸、販賣第三級毒品者，處7年以上有期徒刑，得併科
新臺幣7百萬元以下罰金。
製造、運輸、販賣第四級毒品者，處5年以上12年以下有期徒刑
，得併科新臺幣3百萬元以下罰金。
製造、運輸、販賣專供製造或施用毒品之器具者，處1年以上7年
以下有期徒刑，得併科新臺幣1百萬元以下罰金。
前5項之未遂犯罰之。
附件
臺灣桃園地方法院刑事判決
110年度訴字第655號
公　訴　人　臺灣桃園地方檢察署檢察官  
被　　　告　曾國鐘　
選任辯護人　林契名律師(法扶律師)　　　　　
被　　　告　顏金雄　
選任辯護人　楊仁欽律師(法扶律師)　　　　　
被　　　告　蔡文見　
上列被告因違反毒品危害防制條例等案件，經檢察官提起公訴（
109年度偵字第24174號、109年度偵字第26984號），本院判決如
下：
    主  文
曾國鐘犯如附表二所示之各罪，各處如附表二「宣告刑及沒收欄
」所示之刑。就附表二編號1、3之宣告刑部分，應執行有期徒刑
拾年。就附表二編號2、4、5之宣告刑部分，應執行有期徒刑拾
月。應沒收之物如附表二「宣告刑及沒收欄」所示。
顏金雄無罪。
蔡文見犯轉讓禁藥罪，累犯，處有期徒刑伍月。扣案之行動電話
壹支（含SIM卡壹枚，門號：○○○○○○○○○○號）沒收。
    事  實
一、曾國鍾明知甲基安非他命為毒品危害防制條例第2條第2項第
    2款所規定之第二級毒品，不得非法持有、販賣、竟意圖營
    利，基於販賣甲基安非他命之犯意，以其所有，門號000000
    0000號之行動電話作為聯繫工具，在附表一編號1所示之時
    間、地點，以如附表一編號1所示之數量、價格，販賣甲基
    安非他命予許哲偉。
二、曾國鍾明知海洛因為毒品危害防制條例第2條第2項第1款所
    規定之第一級毒品，不得非法販賣，緣何明芳欲施用第一級
    毒品海洛因，因缺乏購毒管道，乃商請僅具有幫助施用第一
    級毒品犯意之顏金雄(無罪部分詳後述)聯繫賣家曾國鍾，曾
    國鍾以其所有，門號0000000000號之行動電話作為聯繫工具
    ，與顏金雄先以電話約定交易海洛因及地點後，何明芳隨即
    赴顏金雄住處等待曾國鍾向毒品上游調取海洛因(時間、地
    點及交易數量、價格如附表一編號3所示)，但因曾國鍾無法
    於當日順利向毒品上游覓得海洛因，雙方當日交易遂無法完
    成，曾國鍾亦無法取得交易價金而不遂。
三、曾國鍾明知甲基安非他命第二級毒品，亦為藥事法所規範之
    禁藥，不得轉讓，竟基於轉讓甲基安非他命即禁藥之犯意，
    以其所有，門號0000000000號之行動電話作為聯繫工具，分
    別在附表一編號2、4、5所示之時間、地點，以如附表一編
    號2、4、5所示之數量(均無積極證據證明淨重達10公克以上
    )，轉讓甲基安非他命給如附表編號2、4、5所示之人。
四、蔡文見明知甲基安非他命第二級毒品，亦為藥事法所規範之
    禁藥，不得轉讓，竟基於轉讓甲基安非他命即禁藥之犯意，
    於民國109年7月2日下午5時18分許，以其所有，門號000000
    0000號之行動電話作為聯繫工具與顏金雄聯絡後，在桃園市
    ○○區○○路000號2樓顏金雄住處，無償轉讓數量不詳之甲基安
    非他命(無積極證據證明淨重達10公克以上)予顏金雄當場施
    用。
五、案經臺北市政府警察局文山第一分局報請臺灣桃園地方檢察
    署檢察官偵查起訴。　　
    理  由
壹、有罪部分之理由
一、證據能力部分：
　　本判決所引用供述證據之證據能力，被告等及其辯護人及檢
    察官均同意作為證據或對證據能力沒有意見，本院審酌各項
    證據作成時之情況，並無違法取證及證明力明顯過低之瑕疵
    ，認為以之作為證據應屬適當，依刑事訴訟法第159 條之5
    第1 項規定，均有證據能力。至於本判決所引用之非供述證
    據部分，與本案均有關連性，亦無證據證明係實施刑事訴訟
    程序之公務員以不法方式所取得，依刑事訴訟法第158 條之
    4 反面解釋，亦具證據能力。
二、認定事實所憑之證據及理由：
  ㈠訊據被告曾國鐘對於附表一編號1、2、4、5所示之販賣、轉
    讓第二級毒品甲基安非他命之事實均坦承不諱(見本院卷第1
    48頁)，核與證人即毒品之買方、受讓方許哲瑋、顏金雄及
    楊寍婷之指證相符(依序見偵字第24174號卷一第243頁至第2
    50頁、卷二第57頁至第59頁；偵字第24174號卷一第71頁至
    第99頁、第267頁至第270頁；偵字第24174號卷一第205頁至
    第209頁、卷二第103頁至第105頁)，並有被告曾國鐘聯繫交
    易、轉讓毒品過程之通訊監察譯文附卷可稽(見偵字第24174
    號卷一第405頁至第422頁)，以及扣案被告曾國鐘所有之門
    號0000000000號之行動電話1支可佐(見偵字第24174號卷一
    第273頁)，足認被告此部分任意性自白，核與上揭事實相符
    ，洵堪採信。
　㈡對於附表一編號3之部分，被告曾國鐘則矢口否認有何販賣第
    一級毒品海洛因犯行，其辯詞及辯護人之辯護意旨略以：證
    人何明芳曾透過同案被告顏金雄表示要向被告曾國鐘購買海
    洛因，但因為被告曾國鐘當時身上並沒有海洛因，所以轉而
    向上游「阿峰」調取，但仍無法取得海洛因，所以該次交易
    並未成功，被告曾國鐘乃在電話中告知顏金雄，請顏金雄轉
    達何明芳，讓何明芳自己去找「阿峰」解決，被告曾國鐘既
    無交易毒品之事實，應判決無罪云云。然查，就附表一編號
    3所示之事實，業據被告曾國鐘於審理中供述如上(見本院卷
    第231頁至第238頁)，證人即買方何明芳、同案被告顏金雄
    並均於審理中以證人身分結證屬實(見本院卷第295頁至第30
    7頁、第221頁至第227頁)，彼此互核一致，並有被告曾國鐘
    與顏金雄於案當日之通訊監察譯文在卷可佐(見偵字第24174
    號卷一第408頁)，以及扣案被告曾國鐘所有之門號00000000
    00號之行動電話1支可稽(見偵字第24174號卷一第273頁)，
    足認被告曾國鐘確實已經透過顏金雄與何明芳達成買賣毒品
    數量、價金之共識，被告曾國鐘並隨即出面向上游調取毒品
    ，雖被告曾國鐘於當日無法取得毒品，且未能因而取得3,00
    0元報酬，然被告曾國鐘既與購毒者達成交易毒品的條件約
    定，並已實際出面向上游「阿峰」調貨，即有高度既遂之可
    能性存在，雖因毒品上游「阿峰」偶然於當下並無毒品，而
    使交易不遂，仍應認定其行為已達著手之階段，仍應論以未
    遂犯，被告曾國鐘辯稱此部分應判決無罪云云，顯非可採。
    公訴意旨雖根據證人何明芳於警詢及偵查中之證詞認定本次
    交易有成功。然證人何明芳於本院審理中業已改稱該次交易
    並未成功，其於警詢及偵查中所述不實，是因為毒癮發作等
    語(見本院卷第301頁)。本院查被告曾國鐘與顏金雄於109年
    6月23日21時21分之通聯監察譯文(即本次交易甫結束之後之
    通聯)，被告曾國鐘確實有於電話中告知顏金雄，請顏金雄
    轉達那位「朋友」(即何明芳)，讓何明芳自己去找「阿峰」
    解決等情(見偵字第24174號卷一第408頁)，若當次交易成功
    ，被告曾國鐘又何必再請何明芳自行去找毒品上游「阿峰」
    ？故本院認定證人何明芳於審理中之證詞，與證人即同案被
    告顏金雄相符，並有上開通訊監察譯文可佐，堪信為真，因
    認該次交易為未遂。至於被告何明芳雖於109年7月27日警詢
    時供稱其於同年7月17日有施用上述交易取得之海洛因云云(
    見偵字第24174號卷一第183頁)，然其隨後又於同日之偵訊
    中供稱最後一次施用海洛因為109年7月16日云云(見偵字第2
    4174號卷二第163頁)，顯已前後不一，況衡諸經驗法則，患
    有海洛因毒癮之人，於購得少量海洛因後，常會即刻施用解
    癮，鮮少會將毒品存放數周後再行施用，故本院認定被告何
    明芳於109年7月27日為警採尿送驗之結果，縱使呈海洛因陽
    性反應，亦與本案交易無關，併此敘明。
　㈢訊據被告蔡文見對於無償轉讓第二級毒品甲基安非他命予顏
    金雄之事實坦承不諱(見本院卷第319頁)，核與證人顏金雄
    之結證相符(見本院卷第228頁)，並有雙方之通訊監察譯文
    在卷可佐(見偵字第24174號卷一第127頁)，以及扣案蔡文見
    所有門號0000000000號之行動電話可憑(見偵字第24174號卷
    一第287頁)，足認被告蔡文見此部分任意性自白，核與上揭
    事實相符，洵堪採信。
  ㈣綜上所述，本案事證明確，被告曾國鐘、蔡文見上開犯行均
    堪認定，皆應依法論科。
二、論罪科刑及沒收：
 ㈠ 新舊法比較：按行為後法律有變更者，適用行為時之法律；
   但行為後之法律有利於行為人者，適用最有利於行為人之法
   律，刑法第2條第1項定有明文。被告曾國鐘行為後，毒品危
   害防制條例第4條第2項及第17條第2項已於109年1月15日修正
   公布，並自同年7月15日生效施行。經查：
  1.關於毒品危害防制條例第4條第1項、第2項部分：修正前規
    定：「製造、運輸、販賣第一級毒品者，處死刑或無期徒刑
    ；處無期徒刑者，得併科新臺幣2,000萬元以下罰金。」、
    「製造、運輸、販賣第二級毒品者，處無期徒刑或7年以上
    有期徒刑，得併科新臺幣1,000萬元以下罰金」，修正後規
    定：「製造、運輸、販賣第一級毒品者，處死刑或無期徒刑
    ；處無期徒刑者，得併科新臺幣3,000萬元以下罰金。」、
    「製造、運輸、販賣第二級毒品者，處無期徒刑或10年以上
    有期徒刑，得併科新臺幣1,500萬元以下罰金」，經比較新
    舊法結果，以修正前之規定較有利於被告，是依刑法第2條
    第1項前段規定，應適用被告行為時即修正前毒品危害防制
    條例第4條第1項、第2項之規定論處。
  2.關於毒品危害防制條例第17條第2項部分：修正前該項規定
    ：「犯第4條至第8條之罪於偵查及審判中均自白者，減輕其
    刑」，修正後該項則規定：「犯第4條至第8條之罪於偵查及
    歷次審判中均自白者，減輕其刑」，經比較新舊法結果，修
    正後毒品危害防制條例第17條第2項規定犯販賣第二級毒品
    罪者，須於偵查及「歷次」審判中均自白，方得依該條規定
    減輕其刑，相較於修正前係規定除偵查中自白外，僅須於審
    判中曾經自白即可減刑，自以修正前之規定較有利於被告，
    是依刑法第2條第1項前段規定，應適用被告行為時即修正前
    毒品危害防制條例第17條第2 項之規定。
  ㈡按甲基安非他命係毒品危害防制條例第2條第2項第2款所規定
    之第二級毒品，而另甲基安非他命業經行政院衛生署（現改
    制為行政院衛生福利部）75年7月11日衛署藥字第597627號
    公告禁止使用，屬藥事法規定之禁藥，亦同時屬毒品危害防
    制條例第2條第2項第2款所定之第二級毒品，依法不得轉讓
    。次按明知為禁藥而轉讓者，藥事法第83條第1項定有處罰
    明文。故行為人明知為禁藥即甲基安非他命而轉讓予他人者
    ，其轉讓行為同時該當於毒品危害防制條例第8條第2項之轉
    讓第二級毒品罪及藥事法第83條第1項之轉讓禁藥罪，屬法
    條競合，應依重法優於輕法、後法優於前法等法理，擇一處
    斷。而藥事法第83條第1項轉讓禁藥罪之法定本刑（7年以下
    有期徒刑，得併科新臺幣5,000萬元以下罰金），較毒品危
    害防制條例第8條第2項轉讓第二級毒品罪之法定本刑（6月
    以上5年以下有期徒刑，得併科新臺幣70萬元以下罰金）為
    重，是轉讓甲基安非他命之第二級毒品，除轉讓達一定數量
    （依「轉讓毒品加重其刑之數量標準」規定，轉讓第二級毒
    品達淨重10公克以上）；或成年人對未成年人為轉讓行為；
    或對孕婦為轉讓行為，依毒品危害防制條例第8條第6項、第
    9條各有加重其刑至2分之1之特別規定，而應依該加重規定
    處罰者外，均應依藥事法第83條第1項之規定處罰。查被告
    曾國鐘、蔡文見轉讓如事實欄所載之甲基安非他命予他人，
    並無積極證據證明超過行政院依毒品危害防制條例第8條第6
    項頒訂之「轉讓毒品加重其刑之數量標準」第2條第1項第2
    款規定之淨重10公克之數量。是核被告曾國鐘就附表一編號
    1所為，係犯修正前之毒品危害防制條例第4條第2項之販賣
    第二級毒品罪；就附表一編號2、4、5所為，均係犯藥事法
    第83條第1項之轉讓禁藥罪；就附表一編號3所為，係犯修正
    前毒品危害防制條例第4條第6項、第1項之販賣第一級毒品
    未遂罪，公訴意旨認為此部分應論既遂犯，容有未洽。核被
    告蔡文見所為，則係犯藥事法第83條第1項之轉讓禁藥罪。
    而藥事法對於持有禁藥之行為未設有處罰規定，故就被告曾
    國鐘、蔡文見轉讓前持有甲基安非他命之低度行為，不另予
    處罰，附此敘明。而被告曾國鐘第二級毒品前持有毒品之低
    度行為，為其販賣毒品之高度行為所吸收，亦不另論罪。被
    告曾國鐘所犯上開5罪間，犯意各別，行為互殊，應分論併
    罰。
　㈢被告曾國鐘前因施用毒品案件，經法院判決有罪並應執行有
    期徒刑1年2月確定，於109年1月28日執行完畢；被告蔡文見
    前因施用毒品案件，經法院判處有期徒刑3月確定，於109年
    4月14日執行完畢，有臺灣高等法院被告前案紀錄表可按，
    其等於5年以內故意再犯本件有期徒刑以上之各罪，均為累
    犯，經本院裁量被告2人上揭前科情形後，認被告2人再犯與
    毒品相關之罪，其有特別惡性且對刑罰反應力薄弱，除死刑
    、無期徒刑部分依法不得加重外，就被告2人所犯各罪均應
    依刑法第47條第1項規定各加重其刑。被告曾國鐘就附表編
    號3之部分，已著手於販賣第一級毒品犯行之實行而不遂，
    為未遂犯，爰依刑法第25條第2項規定，按既遂犯之刑減輕
    之。再按98年5月20日修正之毒品危害防制條例第17條增列
    第2項於偵查及審判中自白者，減輕其刑之規定，乃採寬厚
    之刑事政策，以鼓勵毒販自白認罪，開啟其自新之路。該條
    所謂於偵查中及審判中均自白，係指行為人於偵查中歷次之
    陳述，曾經自白，且於各審級審判中歷次之陳述，曾經自白
    而言。舉凡刑事法律之解釋，不論為實體法或程序法，其最
    重要之原則迨為對行為人有利之原則。該條之規定，既為於
    偵查中及審判中均自白，而非於偵查及審判中之每次陳述均
    自白，則行為人在偵查及審判中之歷次陳述，各有一次以上
    之自白，即已完全合致第17條第2 項規定之要件，不須歷次
    陳述均全部自白方有適用（最高法院98年度台上字第7231號
    、99年度台上字第815號、第2423號判決意旨參照）。復按
    毒品危害防制條例第17條第2項規定犯該條例第4條至第8條
    之罪於偵查及歷次審判中均自白者，減輕其刑。其立法理由
    揭明：「在於使犯第4條至第8條之毒品案件之刑事訴訟程序
    儘早確定，並鼓勵被告自白認罪，開啟其自新之路。」旨在
    針對是類案件性質，其案情比較隱密而複雜，證據蒐集、調
    查及犯罪事實認定相對困難，藉此優惠，鼓勵行為人及時悔
    悟，同時使偵、審程序較易順利進行，亦容易折服而告確定
    ，兼收節省訴訟勞費之效。其立法目的與自首雷同，係將單
    純科刑事由作為處斷刑上減輕規定，其正當性求諸於被告於
    偵、審程序中自白之事實，與罪責成立之關聯性已遠，不因
    該毒品同屬禁藥而有所不同。且於法規競合之例，行為該當
    各罪之構成要件時，依一般法理擇一論處，有關不法要件自
    須整體適用，不能各取數法條中之一部分構成而為處罰，此
    乃當然之理。但有關刑之減輕、沒收等特別規定，基於責任
    個別原則，自非不能割裂適用，不能再持所謂「基於法律整
    體適用不得割裂原則」，即認無系爭規定減輕其刑之餘地（
    最高法院109年度台上大字第4243號裁定意旨參照）。被告
    曾國鐘就附表一編號1、2、4、5所示之犯罪事實，於偵查及
    審理中均自白，均應依修正前毒品危害防制條例第17條第2
    項規定減輕其刑。再按刑之量定，為求個案裁判之妥當性，
    法律固賦予法院裁量權，但此項裁量權之行使，除應依刑法
    第57條規定，審酌行為人及其行為等一切情狀，為整體之評
    價，並應顧及比例原則與平等原則，使罪刑均衡，輕重得宜
    ，以契合社會之法律感情。又刑法第59條規定犯罪之情狀可
    憫恕者，得酌量減輕其刑，其所謂「犯罪之情狀」，與同法
    第57條規定科刑時應審酌之一切情狀，並非有截然不同之領
    域，於裁判上酌減其刑時，應就犯罪一切情狀（包括第57條
    所列舉之10款事項），予以全盤考量，審酌其犯罪有無可憫
    恕之事由（即有無特殊之原因與環境，在客觀上足以引起一
    般同情，以及宣告法定低度刑，是否猶嫌過重等等），以為
    判斷。本院審酌被告曾國鐘所為販賣第一級毒品罪之犯行，
    依修正前毒品危害防制條例第4條第1項之法定刑為「死刑或
    無期徒刑；處無期徒刑者，得併科新臺幣2千萬元以下罰金
    」，刑度相當重；惟同為販賣第一級毒品之人，其原因動機
    不一，犯罪情節未必盡相同，或有大盤毒梟者，亦有中、小
    盤之分，其販賣行為所造成危害社會之程度自屬有異，於此
    情形，倘依其情狀處以適當之刑，即足以懲儆，並可達防衛
    社會之目的者，自非不可依客觀之犯行與主觀之惡性二者加
    以考量其情狀是否有可憫恕之處，適用刑法第59條之規定酌
    量減輕其刑，期使個案裁判之量刑能斟酌至當，符合比例原
    則。被告曾國鐘本案販賣第一級毒品之行為，無視國家對於
    杜絕毒品危害之禁令，其行為固屬不當，應予非難，然考量
    被告曾國鐘於本案欲販賣第一級毒品之販賣數量、價格均非
    甚鉅，且終未完成交易，未生實害，欲販賣之對象也僅有1
    人，被告曾國鐘係受顏金雄之託，向上游調取毒品販賣未果
    ，足見其非囤貨後大量販賣之賣家，其藉此所能獲致之利益
    難與販賣毒品之大、中盤商相提並論，由其犯罪情節觀之，
    尚非重大惡極，相較於長期、大量販賣毒品之真正毒梟而言
    ，被告曾國鐘本案販賣第一級毒品之行為，對社會秩序與國
    民健康之危害，顯然與法定刑不成比例，倘本案販賣第一級
    毒品犯行仍遽處以前開經減刑後之最低刑度，仍屬情輕法重
    ，難謂符合罪刑相當性及比例原則，更無從與大毒梟之惡行
    有所區隔。是被告曾國鐘販賣第一級毒品未遂之犯罪情狀，
    相較於前開最低刑度之重刑，在客觀上足以引起一般人之同
    情，認科以最低刑度仍嫌過重，爰依刑法第59條減輕其刑，
    並就前揭加重其刑部分，依法先加重後減輕之，並遞減之。
    被告蔡文見曾於偵查中就轉讓禁藥罪部分自白(見偵字第241
    74號卷二第274頁)，雖於審理中雖曾辯稱其認為其無償提供
    甲基安非他命予顏金雄一同施用，不應該當轉讓禁藥罪云云
    ，然此部分為被告蔡文見之法律見解，本院本不受其拘束，
    嗣被告蔡文見再度坦承犯行，供稱其將甲基安非他命帶到顏
    金雄家中，給顏金雄，2人一起施用等語(見本院卷第319頁)
    ，揆諸前揭說明意旨，被告蔡文見於偵查及審理中均曾經自
    白，仍符合修正前毒品危害防制條例第17條第2項之要件，
    應依上開規定減輕其刑，並就前揭加重其刑部分，依法先加
    重後減輕之。　　
  ㈣爰以行為人之責任為基礎，除構成累犯之罪不予重複評價，
    審酌被告曾國鐘已有多次施用毒品之前科，素行非佳，其明
    知毒品戕害人體身心健康甚鉅，竟仍轉讓毒品，以及販賣毒
    品以牟利，不僅擴大毒品之流通範圍，且對社會風氣及治安
    造成危害，就販賣海洛因之部分幸屬未遂，尚未發生實害等
    情，暨其轉讓、販賣上開毒品之數量、價格、所得之不法利
    益，參酌其犯後就販賣第二級毒品及轉讓禁藥之部分坦承犯
    行；販賣第一級毒品之部分則仍未能完全表達悔意之犯後態
    度，兼衡被告曾國鐘之智識程度、生活現狀等一切情狀，就
    被告曾國鐘各次犯行分別量處如附表一所示之刑，並分別就
    附表一編號1、3，以及附表一編號2、4、5之部分，分別定
    其應執行刑。
　㈤爰以行為人之責任為基礎，除構成累犯之罪不予重複評價，
    審酌被告蔡文見已有施用毒品之前科，素行非佳，其明知毒
    品戕害人體身心健康甚鉅，竟仍轉讓毒品，不僅擴大毒品之
    流通範圍，且對社會風氣及治安造成危害，暨其轉讓毒品之
    數量、方式，參酌其犯後大致坦承犯行之犯後態度，兼衡被
    告蔡文見之智識程度、生活現狀等一切情狀，量處如主文第
    三項所示之刑　　　
  ㈥沒收的說明：按犯罪所得，屬於犯罪行為人者，沒收之；前2
    項之沒收，於全部或一部不能沒收或不宜執行沒收時，追徵
    其價額，刑法第38條之1第1項前段、第3項分別定有明文。
    被告曾國鐘如附表一編號1之販賣第二級毒品之交易金額為1
    ,000元，已如前述，此為被告曾國鐘之犯罪所得無訛，既未
    據扣案，應依刑法第38條之1第1項前段、第3項規定，宣告
    沒收，於全部或一部不能沒收或不宜執行沒收時，追徵其價
    額。扣案被告曾國鐘所有之門號0000000000號之行動電話1
    支、被告蔡文見所有之門號0000000000號之行動電話1支，
    分別係供被告2人犯本案各罪所用之物，已如前述，且屬於
    被告2人所有，業據被告2人供承明確，應分別依刑法第38條
    第2項前段(指被告2人犯轉讓禁藥罪部分)、毒品危害防制條
    例第19條第1項之規定(指被告曾國鐘以門號0000000000號行
    動電話為工具犯販賣第一級、第二級毒品罪部分)，於各有
    關主文項下宣告沒收之。
貳、被告顏金雄無罪部分
一、公訴意旨略以：被告顏金雄與同案被告曾國鐘均明知海洛因
    為毒品危害防制條例第2條第2項第1款所規定之第一級毒品
    ，不得非法販賣、竟共同意圖營利，基於販賣海洛因之犯意
    聯絡，由被告顏金雄先與何明芳以電話約定交易海洛因及地
    點後，由被告曾國鍾於109年6月23日晚間8時26分許，在桃
    園市○○區○○路000號2樓顏金雄住處，以3,000元價格，販賣
    海洛因0.45公克予何明芳，因認被告顏金雄涉係犯修正前毒
    品危害防制條例第4條第1項之販賣第一級毒品罪嫌云云。
二、按犯罪事實應依證據認定之，無證據不得認定犯罪事實；又
    不能證明被告犯罪，應諭知無罪之判決，刑事訴訟法第154
    條第2項、第301條第1項分別定有明文。次按認定不利於被
    告之事實，須依積極證據，苟積極證據不足為不利於被告事
    實之認定時，即應為有利於被告之認定，更不必有何有利之
    證據；又事實之認定，應憑證據，如未能發現相當證據，或
    證據不足以證明，自不能以推測或擬制之方法，以為裁判基
    礎；而刑事訴訟法上所謂認定犯罪事實之積極證據，係指適
    合於被告犯罪事實之認定之積極證據而言，雖不以直接證據
    為限，間接證據亦包括在內；然而無論直接或間接證據，其
    為訴訟上之證明，須於通常一般之人均不致有所懷疑，而得
    確信其為真實之程度者，始得據為有罪之認定，倘其證明尚
    未達到此一程度，而有合理之懷疑存在時，致使無從形成有
    罪之確信，根據「罪證有疑，利於被告」之證據法則，即不
    得遽為不利被告之認定（最高法院30年上字第816號、29年
    上字第3105號、40年台上字第86號、76年台上字第4986號判
    例意旨參照）。再檢察官就被告犯罪事實，應負舉證責任，
    並指出證明之方法，此為刑事訴訟法第161條第1項所明定。
    因此，檢察官對於起訴之犯罪事實，應負提出證據及說服之
    實質舉證責任。其所提出之證據，不足為被告有罪之積極證
    明，或其指出證明之方法，無從說服法院以形成被告有罪之
    心證，基於無罪推定之原則，自應為被告無罪判決之諭知。
三、公訴意旨認為被告顏金雄涉犯上開罪嫌，無非係以被告顏金
    雄不利於己之供述、證人何明芳於警詢及偵查中之證述，以
    及被告顏金雄、曾國鐘與何明芳之通訊監察譯文為主要論據
    。
四、訊據被告顏金雄堅詞否認有何販賣第一級毒品犯行，其辯詞
    與辯護人之辯護意旨略以：被告顏金雄係受友人何明芳之託
    ，協助何明芳聯繫毒品上游曾國鐘，由何明芳自行與曾國鐘
    進行交易，被告顏金雄未由曾國鐘分得任何利益，且該次交
    易亦未成功，被告顏金雄自不該當販賣第一級毒品罪，應判
    決無罪等語。
五、經查，何明芳與同案被告曾國鐘透過被告顏金雄聯繫進行毒
    品交易未遂之事實(即附表一編號3之事實)，業經本院依據
    有罪部分所述之理由認定如上，在茲不贅。復根據證人何明
    芳、曾國鐘於審理中一致之證詞，被告顏金雄係先受何明芳
    之託，為何明芳尋找毒品賣家(即曾國鐘)，此觀諸何明芳與
    被告顏金雄於109年6月20日19時19分之通訊監察譯文，何明
    芳主動致電被告顏金雄稱：「你還有在那嗎? 你還有再做嗎
    ?(指問被告顏金雄是否有毒品管道) 我想說我禮拜三過去找
    你」等語，而隨後其2人於109年6月23日18時56分、59分之
    通訊監察譯文，顯示何明芳致電被告顏金雄稱：「有工作嗎
    (只有無毒品管道)」、「吃八個多人少錢（指毒品數量)？
    」，被告顏金雄乃回稱：「你等一下要來喔？我等一下幫你
    聯絡一下。幫你聯絡業主(指毒品賣家)好了沒？」、「好了
    ，我替你聯絡好了(指聯繫毒品賣家）」等情(見偵卷24174
    卷一第185頁以下)，而在何明芳與被告顏金雄上述於6月23
    日之2通電話之間，被告顏金雄確實有致電同案被告曾國鐘
    ，稱；「我朋友要來看ㄟ......今天要來了啦」等語，並於
    隨後又致電被告曾國鐘稱：「你來了嗎?」，被告曾國鐘則
    回稱：「我在家裡吃飯，吃完差不多三分鐘就到，阿你朋友
    到了喔?」等語，此有被告顏金雄與曾國鐘於109年6月23日1
    8時57分、19時48分之通訊監察譯文附卷可佐(見偵卷24174
    卷一第121頁以下)，可見本案係由何明芳主動向顏金雄尋求
    購買毒品之管道，被告顏金雄始替何明芳聯絡曾國鐘，表達
    其友人(即何明芳)欲購買毒品之意。故被告顏金雄係為何明
    芳施用毒品之目的，出面與毒品賣家曾國鐘詢問交易毒品事
    宜，而非受毒品賣家曾國鐘之託，主動聯繫潛在買家，尋求
    交易毒品牟利。應認被告顏金雄主觀上僅具有幫助他人施用
    、持有毒品之犯意，難認有販賣毒品牟利之意圖。而客觀上
    ，證人何明芳係親自到被告顏金雄住處等待同案被告曾國鐘
    交付毒品，買賣之價金亦應由何明芳直接交付給曾國鐘(但
    曾國鐘因未能調得毒品而終未收取)，且曾國鐘亦親自外出
    尋找上游調取毒品，此節業據證人何明芳、曾國鐘於審理中
    證述實在(見本院卷第233頁至第234頁、第299頁至第300頁)
    ，則被告顏金雄並無收取價金或調取、交付毒品之行為，自
    亦不該當販賣毒品之客觀構成要件。又上述毒品交易因曾國
    鐘未能調取毒品而不遂，則何明芳即無因此持有或施用毒品
    ，且持有、施用毒品並未設未遂犯之處罰規定，則被告顏金
    雄縱使主觀上有幫助他人持有、施用毒品之犯意，然受其幫
    助之人既不成立犯罪，被告顏金雄之幫助犯部分亦無從附麗
    ，而應為無罪之諭知。
六、綜上所述，本件公訴人所提出之上開證據及所指證明之方法
    ，均無從說服本院形成被告顏金雄確有其所稱與同案被告曾
    國鐘共同販賣第一級毒品犯行之心證，基於無罪推定之原則
    ，本件既不能證明被告顏金雄犯罪，揆諸前揭說明，自應為
    被告顏金雄無罪之諭知。
參、職權告發
　　證人何明芳於臺灣桃園地方檢察署109年7月27日偵訊時依法
    具結後而為不實之證述(即佯稱109年6月23日有與被告曾國
    鐘購買海洛因成功，財貨兩迄云云)，又於111年1月18日本
    院審理中，具結後改稱上開交易並未成功取得毒品，意未將
    價金交予被告曾國鐘等語(見本院卷第300頁)，顯已就案情
    有重要關係之事項，供後具結，而為虛偽陳述，核有涉犯刑
    法第168條偽證罪嫌，此既為本院因執行職務所知悉，爰依
    刑事訴訟法第241條規定，依職權告發，另由檢察官依法處
    理。　　
據上論斷，應依刑事訴訟法第299條第1項前段、第301條第1項，
判決如主文。
本案經檢察官李韋誠提起公訴，經檢察官李信龍到庭執行職務。
中    華    民    國   111   年    2     月    25    日
　　　　　　　　　　刑事第九庭審判長法  官  陳品潔
　　　　　　　　　　　　　　　　　　法  官  蔣彥威
　　　　　　　　　　　　　　　　　　法  官  王鐵雄
以上正本證明與原本無異。
如不服本判決應於收受判決後20日內向本院提出上訴書狀，並應
敘述具體理由。其未敘述上訴理由者，應於上訴期間屆滿後20日
內向本院補提理由書(均須按他造當事人之人數附繕本)「切勿逕
送上級法院」。 
      　　　　　　　　　　　　　　　書記官　涂頴君　　　
中　　華　　民　　國　　111 　年　　2 　　月　　25　　日
修正前毒品危害防制條例第4條
製造、運輸、販賣第一級毒品者，處死刑或無期徒刑；處無期徒
刑者，得併科新臺幣2千萬元以下罰金。
製造、運輸、販賣第二級毒品者，處無期徒刑或7年以上有期徒
刑，得併科新臺幣1千萬元以下罰金。
製造、運輸、販賣第三級毒品者，處7年以上有期徒刑，得併科
新臺幣7百萬元以下罰金。
製造、運輸、販賣第四級毒品者，處5年以上12年以下有期徒刑
，得併科新臺幣3百萬元以下罰金。
製造、運輸、販賣專供製造或施用毒品之器具者，處1年以上7年
以下有期徒刑，得併科新臺幣1百萬元以下罰金。
前5項之未遂犯罰之。
藥事法第83條
明知為偽藥或禁藥，而販賣、供應、調劑、運送、寄藏、牙保、
轉讓或意圖販賣而陳列者，處7年以下有期徒刑，得併科新臺幣5
千萬元以下罰金。
犯前項之罪，因而致人於死者，處7年以上有期徒刑，得併科新
臺幣1億元以下罰金；致重傷者，處3年以上12年以下有期徒刑，
得併科新臺幣7千5百萬元以下罰金。
因過失犯第1項之罪者，處2年以下有期徒刑、拘役或科新臺幣5
百萬元以下罰金。
第1項之未遂犯罰之。
附表一
編號 欲取得毒品者 時間地點 毒品種類 毒品數量、交易價格（新臺幣） 1 許哲瑋 109年7月9日晚間10時7分在桃園市○○區○○路000號2樓顏金雄住處 甲基安非他命 0.5公克，1000元 2 楊寍婷 顏金雄 109年6月14日下午6時49分許在桃園市○○區○○路000號2樓顏金雄住處 甲基安非他命 重量不詳，無償轉讓 3 何明芳 109年6月23日晚間8時26分許在桃園市○○區○○路000號2樓顏金雄住處 海洛因 約定0.45公克，3000元 (因曾國鐘無法向上游調取毒品而使交易未完成，曾國鐘亦未取得價金) 4 顏金雄 109年6月22日晚間11時21分在桃園市○○區○○路000號2樓顏金雄住處 甲基安非他命 重量不詳，無償轉讓 5 顏金雄 109年7月9日凌晨5時27分許在桃園市○○區○○路000號2樓顏金雄住處 甲基安非他命 重量不詳，無償轉讓 
附表二
編號 對應犯罪事實 宣告刑及沒收 1 附表一編號1 曾國鐘販賣第二級毒品，累犯，處有期徒刑肆年。未扣案之犯罪所得新臺幣壹仟元沒收，於全部或一部不能沒收或不宜執行沒收時，追徵其價額。扣案之行動電話壹支（含SIM卡壹枚，門號：○○○○○○○○○○號）沒收。 2 附表一編號2 曾國鐘犯轉讓禁藥罪，累犯，處有期徒刑伍月。扣案之行動電話壹支（含SIM卡壹枚，門號：○○○○○○○○○○號）沒收。 3 附表一編號3 曾國鐘犯販賣第一級毒品未遂罪，累犯，處有期徒刑捌年。扣案之行動電話壹支（含SIM卡壹枚，門號：○○○○○○○○○○號）沒收。 4 附表一編號4 曾國鐘犯轉讓禁藥罪，累犯，處有期徒刑伍月。扣案之行動電話壹支（含SIM卡壹枚，門號：○○○○○○○○○○號）沒收。 5 附表一編號5 曾國鐘犯轉讓禁藥罪，累犯，處有期徒刑伍月。扣案之行動電話壹支（含SIM卡壹枚，門號：○○○○○○○○○○號）沒收。